【裁判字號】    98,交易,23
【裁判日期】    980219
【裁判案由】    過失傷害
【裁判全文】
台灣彰化地方法院刑事判決              98年度交易字第23號
公  訴  人  臺灣彰化地方法院檢察署檢察官
被      告  乙○○
上列被告因過失傷害，經檢察官提起公訴（97年度調偵字第550
號），本院判決如下：
    主  文
乙○○因過失傷害人，處有期徒刑參月，如易科罰金，以新台幣
壹仟元折算壹日。
    事  實
一、乙○○於民國97年4月13日下午3時40分許，駕駛車牌號碼為
    4526—LG號自用小客車，沿國道一號高速公路中線車道由南
    向北方向行駛，途經該路北上297.8公里處時，本應注意車
    前狀況，隨時採取必要之安全措施，並與前車保持適當安全
    距離，且依當時天候為晴天、日間有自然光線、視距良好、
    路面乾燥、道路無缺陷、無障礙物，並無不能注意情事，竟
    疏未注意，自後追撞同向在其前方由李堆財所駕駛之車牌號
    碼OE—4755號自用小貨車（車上搭載甲○○）之後保險桿，
    致使甲○○受有頸部椎間盤突出之傷害。
二、案經甲○○訴請台灣彰化地方法院檢察署檢察官偵查起訴。
    理  由
一、按被告以外之人於審判外之言詞或書面陳述，除法律有規定
    者外，不得作為證據。被告以外之人於審判外之陳述，雖不
    符前四條之規定，而經當事人於審判程序同意作為證據，法
    院審酌該言詞陳述或書面陳述作成時之情況，認為適當者，
    亦得為證據。當事人、代理人或辯護人於法院調查證據時，
    知有第159條第1項不得為證據之情形，而未於言詞辯論終結
    前聲明異議者，視為有前項之同意。刑事訴訟法第159條第
    1項、第159條之5分別定有明文。查本件證人即告訴人甲○
    ○、證人李堆財、陳正書於檢察官偵訊時之陳述，雖屬被告
    以外之人於審判外之言詞陳述，然因被告未於言詞辯論終結
    前聲明異議，本院復審酌該言詞陳述係由證人出於自由意識
    而陳述，並無非法取證之情況，依刑事訴訟法第159條之5之
    規定，認該證人於警詢之陳述，得採為認定本件犯罪事實所
    憑之證據，合先敘明。
二、訊據被告乙○○對其於上開時、地，因駕車未注意車前狀況
    ，隨時採取必要之安全措施，並未與前車保持適當之安全距
    離等疏失，致自後追撞告訴人所乘坐之車輛而使告訴人受有
    頸部椎間盤突出之傷害等情均坦白承認，核與證人即告訴人
    甲○○指訴、證人李堆財證述本件車禍發生之過程、證人陳
    正書證述本件車禍查獲之經過等情節大致相符，並有內政部
    警政署國道公路警察局第四警察隊所製之道路交通事故現場
    圖、道路交通事故調查報告表、事故車輛照片八幀、中國醫
    藥大學附設醫院、秀傳紀念醫院、李金原診所等之診斷證明
    書附甲○○之病歷、中央健康保險局中區分局函覆甲○○97
    年1月至9月之就醫紀錄等附卷可稽，足認被告自白與事實相
    符。
三、按汽車在同一車道行駛時，除擬超越前車外，後車與前車之
    間應保持隨時可以煞停之距離；且汽車行駛時，駕駛人應注
    意車前狀況，並隨時採取必要之安全措施，此道路交通安全
    規則第94條第1項、第3項分別定有明文，並為領有駕駛執照
    之被告所應注意。而查本件車禍當時，天候晴、日間有自然
    光線、路面乾燥、無缺陷、無障礙物、視距良好，並無不能
    注意之情事，此有上揭道路交通事故調查報告表之記載可參
    ，被告應注意、能注意、竟疏未注意，於行經肇地點，有前
    開疏於注意駕駛之行為，以致肇事，並致告訴人受傷，則被
    告之駕駛行為自有過失，且告訴人之受傷與被告之過失行為
    間，顯具相當之因果關係至明，故本件經檢察官送請台灣省
    台南區車輛行車事故鑑定委員會鑑定後，其鑑定之結論亦同
    此認定，有該會97年10月30日南鑑字第0975903119號函附鑑
    定意見書在偵查卷可參。從而，本件被告過失傷害犯行之事
    證明確，堪予認定，應依法予以論科。
三、核被告乙○○所為，係犯刑法第284條第1項前段之過失傷害
    罪。爰審酌被告前未有犯罪記錄，品行尚稱良好，但有前述
    過失而肇事致告訴人成傷，非無可議，並參酌本件車禍被告
    之過失程度、告訴人所受之傷勢及被告於肇事迄未與告訴人
    達成民事和解，暨其犯後已坦承犯行等一切情狀，量處如主
    文所示之刑，並諭知易科罰金之折算標準。
據上論斷，應依刑事訴訟法第299條第1項前段，刑法第284條第
1項前段、第41條第1項前段，刑法施行法第一條之一，判決如主
文。
本案經檢察官蔡曉崙到庭執行職務。
中    華    民    國    98    年    2    月     19    日
                  交通法庭    法  官  葛永輝
以上正本證明與原本無異。
如不服本判決應於收受判決後10日內，向本院提出上訴書狀，並
應敘述具體理由; 其未敘述上訴理由者，應於上訴期間屆滿後20
日內向本院補提理由書（均須按他造當事人之人數附繕本）「切
勿逕送上級法院」。
告訴人或被害人對於判決如有不服具備理由請求檢察官上訴者，
其上訴期間之計算係以檢察官收受判決正本之日期為準。
中    華    民    國    98    年    2     月    19    日
                               書記官  黃幼華
附錄本案論罪科刑法條全文：
中華民國刑法第284條
（過失傷害罪）
因過失傷害人者，處 6 月以下有期徒刑、拘役或 5 百元以下罰
金，致重傷者，處1年以下有期徒刑、拘役或5百元以下罰金。
從事業務之人，因業務上之過失傷害人者，處 1 年以下有期徒刑
、拘役或1千元以下罰金，致重傷者，處3年以下有期徒刑、拘役
或2千元以下罰金。


司法院資訊處製作；財團法人民間司法改革基金會備份。
